臺灣臺中地方法院刑事判決　100年度交簡上字第207號
上　訴　人
即　被　告　趙若琮
上列上訴人因過失傷害案件，不服本院刑事庭100年度交簡字第
122號於民國100年8月31日第一審簡易判決（起訴案號：臺灣臺
中地方法院檢察署100年度偵字第8462號），提起上訴，本院管
轄之第二審合議庭判決如下：
    主    文
上訴駁回。
趙若琮緩刑貳年。
    犯罪事實及理由
一、本案經本院審理結果，認第一審簡易判決認事用法及量刑均
    無不當，應予維持，並引用第一審判決書記載之事實、證據
    及理由（如附件）。
二、上訴意旨略以：被告事後以新臺幣70萬元與告訴人達成和解
    ，已經先給付50萬元，其餘20萬元，以每月1萬元分期給付
    。又被告現為國軍志願役士官，依陸海空軍軍官士官任職條
    例第10條之規定：「軍官、士官有左列情形之一者撤職：一
    、判決確定處有期徒刑以上之刑，未宣告緩刑者。」，惟原
    審判處被告有期徒刑3月，未宣告緩刑，如此被告將受撤職
    處分，生活必陷於窘境，而無法賠償告訴人損害，故請求宣
    告緩刑等語。
三、按量刑輕重，係屬事實審法院得依職權自由裁量之事項，苟
    已斟酌刑法第57條各款所列情狀而未逾越法定刑度，不得遽
    指為違法（最高法院72年度臺上字第6696號、75年度臺上字
    第7033號判例參照）。又在同一犯罪事實與情節，如別無其
    他加重或減輕之原因，下級審量定之刑，亦無過重或失輕之
    不當情形，則上級審法院對下級審法院之職權行使，原則上
    應予尊重，亦有最高法院85年度臺上字第2446號裁判意旨可
    資參酌。本案原審已依刑事訴訟法第454條第2項詳細記載認
    定之犯罪事實、證據及應適用之法條，其認事用法並無不當
    ，量刑亦屬妥適。是以，本件被告提起上訴，尚難認有理由
    ，應予駁回。
四、末查被告未曾因故意犯罪受有期徒刑以上刑之宣告，有臺灣
    高等法院被告前案紀錄表在卷可稽，其因一時失慮，致罹刑
    章，犯後於本院審理時坦承犯行，足見其已有悔意，且業與
    告訴人邱秀麗達成和解，有台中市北區調解委員會調解書附
    卷可稽（見上訴卷第25頁），並經告訴人具狀表示不予追究
    之意（見上訴卷第17頁之告訴人100年11月17 日撤回告訴狀
    ，然按依刑事訴訟法第238條第1項規定，撤回告訴須於第一
    審辯論終結前為之，本件告訴人係於第一審判決之後始撤回
    告訴，依法不生撤回之效力），被告經此罪刑宣告教訓後，
    應能知所警惕，信無再犯之虞，本院綜核各情，認第一審簡
    易判決所宣告之刑，以暫不執行為適當，併予宣告緩刑2年
    ，以啟自新。
據上論斷，應依刑事訴訟法第455條之1第1項、第3項、第373條
、第368條，刑法第74條第1項第1款，判決如主文。
本案經檢察官楊朝森到庭執行職務。
中    華    民    國    100    年   12    月    16    日
                  刑事第七庭    審判長法  官   洪俊誠
                                      法  官   巫淑芳
                                      法  官   張德寬
上正本證明與原本無異。
本件不得上訴。
                                     書記官  王麗雯
中    華    民    國   100    年    12    月   16    日
附錄本案論罪科刑條文：
中華民國刑法第284條
因過失傷害人者，處6月以下有期徒刑、拘役或5百元以下罰金，
致重傷者，處1年以下有期徒刑、拘役或5百元以下罰金。
附件：
臺灣臺中地方法院刑事簡易判決        100年度交簡字第122號
公  訴  人  臺灣臺中地方法院檢察署檢察官
被      告  趙若琮  男  25歲(民國○○年○月○日生)
                    身分證統一編號：Ｚ000000000號
                    住臺中市○區○○路355號
上列被告因過失傷害案件，經檢察官提起公訴（100年度偵字第8
462號），本院訊問被告自白後，逕以簡易判決處刑如下：
    主  文
趙若琮因過失傷害人，處有期徒刑月，如易科罰金，以新台幣
壹仟元折算壹日。
    事 實 及 理 由
一、本件除於證據部分補充「被告趙若琮於本院之自白」，及於
    文末補充「趙若琮於肇事後，於有偵查權之機關或公務員發
    覺犯罪前，向到場處理之警員承認其為肇事人，向警方自首
    接受裁判」外，其餘犯罪事實、證據及應適用之法條，均引
    用附件檢察官起訴書之記載。
二、被告趙若琮雖為現役軍人，惟其所犯本件過失傷害罪非陸海
    空軍刑法或其特別法之罪，依軍事審判法第1條1項規定，軍
    事法院並無審判權，仍應由普通法院依普通刑事訴訟程序追
    訴處罰。又被告雖於本院諭知改以簡易程序後，另提出答辯
    狀表示公訴人所指犯罪各節與事實不符，應諭知無罪之判決
    ，惟經本院電話聯繫後表示，其仍為認罪之表示，該答辯狀
    並非為否認犯罪之表示，僅係詳述其歷次和解過程及未能達
    成和解之原因，有本院電話紀錄1紙在卷可憑（見本院100年
    度交簡字第7頁），是被告既仍為認罪之表示，自不影響本
    院改以簡易程序之進行，均附此敘明。
三、又被告肇事後，於到場處理之員警詢問駕駛人為何人時，承
    認其為肇事者等情，有內政部警政署國道公路警察局第三警
    察隊100年8月19日公警三刑字第1000304944號函附之警員黃
    基泰職務報告書1紙在卷可憑（同上開卷第12-13頁），是以
    被告於有偵查權之機關或公務員發覺犯罪前，自首並接受裁
    判，依刑法第62條前段規定減輕其刑。
四、爰審酌被告趙若琮為25歲，擔任軍職之年輕男子，駕車行駛
    於高速公路時，因未保持安全距離及間隔，即貿然變換車道
    ，過失程度嚴重，不慎撞及告訴人邱秀麗所駕駛之自用小客
    車，致告訴人車輛失控擦撞護欄，並受有右胸壁挫傷併右側
    第7、8肋骨骨折、胝骨及尾骨閉鎖性骨折等傷害非輕，及於
    犯後坦認犯行，態度尚佳，並已就車損部分與告訴人達成和
    解，有該和解書1紙在卷可憑（同上開卷第3頁），然就人身
    損害部分，告訴人於本院審理時表示須新台幣（下同）90萬
    元始願和解，惟被告表示僅願賠償告訴人20萬元，嗣經移送
    本院調解，被告雖提高至28萬元，惟仍與告訴人所提上開和
    解條件差距過大而未能達成和解等一切情狀，量處如主文所
    示之刑，並諭知易科罰金之折算標準。
五、應依刑事訴訟法第449條第2項、第454條第2項，刑法第284
    條第1項前段、第62條前段、第41條第1項前段，刑法施行法
    第1條之1，逕以簡易判決處刑如主文。
六、如不服本判決，得附繕本自收受送達之日起10日內，向本院
    提起上訴。
中    華    民    國   100    年    8     月    31    日
                  刑事第十八庭  法  官  蕭一弘